ru: Дом и сад > Декор > Часы > Напольные часы и часовые шкафы: Напольные часы; Часовые шкафы; Напольные часы
bg-BG: Дом и градина > Декорация > Часовници > Подови и старинни часовници: Подови часовници; Старинни часовници; По-малки старинни часовници
da: Hjem og have > Indretning > Ure > Standerure og bornholmerure: Standerure; Bornholmerure; Mellemstore standure
sv: Hem och trädgård > Dekor > Klockor > Golvklockor och moraklockor: Golvur; Moraklockor; Moraklockor
hr-HR: Dom i vrt > Dekoracije > Satovi > Podni i starinski satovi: Podni satovi; Starinski satovi; Bakini satovi
tr: Ev ve Bahçe > Dekor > Saatler > Yer Saatleri ve Antika Saatler: Yer Saatleri; Dede Saatleri; Ayaklı Büyük Saatler
it: Casa e giardino > Arredo > Orologi > Pendole, orologi a pendolo: Orologi da pavimento; Orologi a pendolo; Orologi a pendolo di dimensioni medie
pl: Dom i ogród > Ozdoby > Zegary > Zegary stojące i wahadłowe: Zegary podłogowe; Zegary stojące podłogowe; Zegary szafkowe
ro-RO: Casă și grădină > Decorațiuni > Ceasuri > Ceasuri de podea și ceasuri cu pendulă: Ceasuri de podea; Ceasuri cu pendulă; Ceasuri cu pendulă
hu: Otthon és kert > Dekoráció > Órák > Padló- és nagyapaórák: Padlóórák; Nagyapaórák; Nagymamaórák
nl: Huis en tuin > Decoratie > Klokken > Grootvaders klokken: Staande klokken; Overige grootvadersklokken; Grootmoederklokken
cs: Dům a zahrada > Bytové doplňky a dekorace > Hodiny > Starožitné hodiny: Podlahové hodiny; Historické hodiny; Historické hodiny
lt-LT: Namai ir sodas > Dekoras > Laikrodžiai > Grindų ir spintelės tipo laikrodžiai: Grindų laikrodžiai; Spintelės tipo laikrodžiai; Vidutiniai spintelės tipo laikrodžiai
zh-CN: 家居与园艺 > 装饰 > 时钟 > 落地钟/座钟: 落地钟; 古董钟; 祖母钟
ja: ホーム・ガーデン > インテリア・エクステリア > 時計 > 振り子時計: 床時計; グランドファーザークロック; グランドマザークロック
vi: Nhà và vườn > Trang trí > Đồng hồ báo giờ > Đồng hồ quả lắc và đồng hồ treo tường: Đồng hồ đặt sàn; Đồng hồ quả lắc; Đồng Hồ Quả Lắc
de: Heim & Garten > Dekoration > Uhren > Standuhren: Moderne Standuhren; Traditionelle Standuhren; Standuhren
sk-SK: Dom a záhrada > Dekorácie > Hodiny > Kyvadlové a starožitné hodiny: Kyvadlové hodiny; Starožitné hodiny; Starodávne hodiny
zh-TW: 居家和庭園 > 裝飾用品 > 時鐘 > 落地鐘/老爺鐘: 落地鐘; 老爺鐘; 小型落地鐘
fr: Maison et jardin > Décorations > Horloges > Horloges de parquet: Horloges de sol; Horloges à pendule; Horloges de grand-mère
en: Home & Garden > Decor > Clocks > Floor & Grandfather Clocks: Floor Clocks; Grandfather Clocks; Grandmother Clocks
th: บ้านและสวน > ของประดับตกแต่ง > นาฬิกา > นาฬิกาลูกตุ้มขนาดใหญ่: นาฬิกาตั้งพื้น; นาฬิกาลูกตุ้มขนาดใหญ่; นาฬิกาตั้งพื้นสไตล์คุณย่า
pt-BR: Casa e jardim > Decoração > Relógios > Relógios de pêndulo: Relógios de piso; Relógios de pé; Relógios de pêndulo
es: Casa y jardín > Decoración > Relojes > Relojes de pie: Relojes de piso; Relojes de pie; Relojes de antesala "Grandmother"
ko: 가정/원예 용품 > 실내 장식 > 벽시계/실내용 시계 > 괘종시계/대형 괘종시계: 괘종시계; 대형 괘종시계; 장식용 장롱시계
el: Σπίτι & κήπος > Διακόσμηση > Ρολόγια > Επιδαπέδια & επιβλητικά ρολόγια: Επιδαπέδια ρολόγια; Επιβλητικά ρολόγια; Μικρά ρολόγια δαπέδου
pt-PT: Casa e jardim > Decoração > Relógios > Relógios de chão e avô: Relógios de chão; Relógios de avô; Relógios de avó
fi: Koti ja puutarha > Koristeet > Kellot > Lattia- ja kaappikellot: Lattiakellot; Kaappikellot; Kaappikellot
nb: Hjem og hage > Dekor > Klokker > Gulv- og bestefarklokker: Gulvklokker; Bestefarklokker; Bestemorklokker
sl-SI: Dom in vrt > Dekoracija > Ure > Talne in stoječe ure: Talne ure; Stoječe ure; Stoječe ure